臺灣新竹地方法院刑事判決　　　　　　　　　　　　　　九十三年度易字第七四號
　　公　訴　人　臺灣新竹地方法院檢察署檢察官
　　被　　　告　甲○○
右列被告因竊盜案件，經檢察官提起公訴（九十三年度偵字第八八四、九二二號），
及移
行簡式審判程序，判決如左：
    主      文
甲○○共同意圖為自己不法之所有，以恐嚇使人將本人之物交付未遂，累犯，處有期
徒刑年陸月。
    事      實
一、甲○○於民國九十年間因常業竊盜案件，經本院判處有期徒刑一年六月，於九十
    一年十月十七日縮短刑期執行完畢；又於九十二年間因竊盜案件，經本院判處有
    期徒刑十月，於九十二年十二月二十一日縮短刑期執行完畢。詎甲○○猶不知悔
    改，於九十三年一月間起，因無工作又無收入，為失業中，基於意圖為自己不法
    所有之概括犯意，於附表一編號一至十二所示之時、地，或單獨一人、或與周黃
    泰（就附表編號十一之部分；另案審理）共同基於意圖為自己不法所有之犯意聯
    絡，以附表一編號一至十二所示之方法，或徒手、或以竹竿、自備之鑰匙、或踰
    越安全設備、或持足以攻擊人身，危害人生命、身體安全，在客觀上具有危險性
    可供兇器使用之一字起子，連續竊取詳如附表一所示之被害人郭蔚芝等人之財物
    得手，得手後證件、支票等物品隨意棄置，竊得之現金及變賣如附表一編號二、
    五所示竊得之行動電話、金飾得款部分，均花用殆盡，嗣陸續於附表二所示之時
    、地為警查獲。
二、甲○○與周黃泰共同於竊取附表一編號十一所示之物後，又共同基於恐嚇取財之
    犯意聯絡，先將彭黃秀蓮所有之車牌號碼二一五七─ＦＵ號自小客車駛往新竹市
    ○○路一五七之一號荷竹園餐廳後面停車場停放，再以該自小客車內之電話費繳
    款單上之電話號碼，於九十二年二月十七日上午九時許，先推由甲○○依其上所
    載之電話號碼以公用電話撥打電話予彭黃秀蓮，向彭黃秀蓮恫嚇稱：「要彭黃秀
    蓮匯款新臺幣（下同）五萬元至甲○○於為編號四犯行所竊得之柳月珍所有之上
    海商業銀行金融卡上所載之帳號：00000000000000號，以贖回其
    遭竊之自小客車，不然車就別想要了。」等語，以加害財產之事恐嚇彭黃秀蓮，
    致彭黃秀蓮心生畏懼，惟彭黃秀蓮因擔心付款之後車子亦未必能取回，而拒絕付
    款，嗣接續由周黃泰於同日上午九時三十分、十時許亦再次以公用電話撥打電話
    予彭黃秀蓮，告知得降價改以一萬五千元贖回該車，再次為彭黃秀蓮拒絕，而未
    取得贖款。
三、案經新竹市警察局第三分局報請臺灣新竹地方法院檢察署檢察官偵查起訴及新竹
    市警察局移送臺灣新竹地方法院檢察署檢察官偵查移送併案審理。
    理    由
一、認定犯罪事實所憑之證據及其認定之理由：
（一）本件被告甲○○所涉加重竊盜、竊盜、恐嚇取財未遂犯行，非死刑、無期徒刑
      、最輕本刑為三年以上有期徒刑之罪，或高等法院管轄第一審之案件，被告於
      本院準備程序進行中，就被訴事實為有罪之陳述，經本院合議庭評議結果認合
      於刑事訴訟法第二百七十三條之一第一項之規定，裁定進行簡式審判程序，合
      先敘明。
（二）被告甲○○於警局訊問時、檢察官偵查中及本院訊問審理時之自白。
（三）關於犯罪事實欄一部分，核與附表一所示之被害人郭蔚芝、黃彩雲、柳月珍、
      李堯啟、莊依靜、侯玉琪、王敏、吳建東、彭黃秀蓮之子彭燈鏵、郭進來分別
      於警訊中及證人郭蔚芝、李堯啟、彭黃秀蓮、郭進來於本院審理時指訴之失竊
      情節相符，復有彭黃秀蓮之車輛竊盜、車牌失竊資料個別查詢報表─查詢車輛
      認可資料一紙，及黃彩雲、莊依靜、彭黃秀蓮之子彭燈鏵贓證物品認領保管收
      據，侯玉琪之新竹市警察局受理刑事案件報案三聯單、新竹市○○路一五七之
      一號荷竹園餐廳後面停車場查獲遭竊之車牌號碼二一五七─ＦＵ號自小客車照
      片一幀等附卷足稽。
（四）關於犯罪事實欄二部分，核與被害人彭黃秀蓮及其子彭燈鏵、證人即共犯周黃
      泰證述之情節相符。
（五）綜上，上開補強證據確足資擔保被告任意性自白之真實，而使本院形成被告涉
      有上開加重竊盜、竊盜、恐嚇取財未遂犯行之確信。
二、論罪、科刑及保安處分與適用之法律：
（一）按窗戶依社會通常觀念具防閑作為，為安全設備之一種；一字起子係金屬製品
      ，質硬而型尖，足以攻擊人身客觀上足對人生命、身體、安全構成威脅，可認
      定為具有危險性之兇器，是被告甲○○關於犯罪事實欄一如附表一編號各次所
      為，係分別觸犯刑法第三百二十條第一項之竊盜罪及刑法第三百二十一條第一
      項第一款、第二款及第三款之加重竊盜罪。
（二）被告慣常或徒手、或以踰越安全設備、或持足以攻擊人身，危害人生命、身體
      安全，在客觀上具有危險性可供兇器使用之一字起子犯竊盜罪，核被告甲○○
      犯罪事實欄一如附表一編號一、二、四、七、十一所為，係犯刑法第三百二十
      一條第一項第一款之夜間侵入住宅竊盜罪，如附表一編號六所為，係犯刑法第
      三百二十一條第一項第二款之踰越安全設備竊盜罪，如附表一編號九所為，係
      犯刑法第三百二十一條第一項第三款之攜帶兇器竊盜罪，如附表一編號三、五
      、八、十、十二所為，係犯刑法第三百二十條第一項之普通竊盜罪。
（三）被告甲○○於犯罪事實欄二所為，係犯刑法第三百四十六條第三項、第一項之
      恐嚇取財未遂罪，又被告甲○○與周黃泰二人，於同一日內，先後撥打電話向
      被害人彭黃秀蓮恐嚇取財，目的均為遂行其恐嚇取財之犯行，係本於單一犯意
      ，接續進行，為接續犯，附此敘明。
（四）被告甲○○與周黃泰就犯罪事實欄一附表一編號十一所示之加重竊盜犯行、犯
      罪事實欄二之恐嚇取財未遂犯行，有犯意聯絡及行為分擔，均為共同正犯。
（五）又被告前後十二次之加重竊盜、普通竊盜犯行，時間緊接，觸犯基本構成要件
      相同之罪名，顯係基於概括犯意為之，應依連續犯規定論以一情節較重之攜帶
      兇器竊盜罪。
（六）被告所犯上開連續攜帶兇器竊盜、恐嚇取財未遂二罪間，有方法結果之牽連關
      係，為牽連犯，應從一重之恐嚇取財未遂罪處斷。
（七）另公訴人未就犯罪事實欄一附表一編號一、三、四至十二所示之竊盜犯行之事
      實及犯罪事實欄二之恐嚇取財未遂罪部分起訴，惟此部分事實與起訴論罪科刑
      部分事實既分別有連續犯、牽連犯之關係，基於審判不可分原則，本院自均應
      併予審究，附此指明。
（八）再被告甲○○前於九十年間因常業竊盜案件，經本院判處有期徒刑一年六月，
      於九十一年十月十七日縮短刑期執行完畢，又於九十二年間因竊盜案件，經本
      院判處有期徒刑十月，九十二年十二月二十一日縮短刑期執行完畢，此有臺灣
      新竹地方法院檢察署刑案資料查註紀錄表及臺灣高等法院被告全國前案紀錄表
      等在卷可按，其於受有期徒刑執行完畢後五年以內再犯本件最重本刑為有期徒
      刑以上之本罪，為累犯，應依刑法第四十七條之規定，加重其刑，又其所犯恐
      嚇取財未遂罪部分，因屬未遂犯，依法減輕其刑，並依先加後減之例為之。
（九）科刑：
  １、主刑：審酌被告甲○○正值青年力壯，不思正途謀生、以己力獲取報酬，多次
      以徒手、持兇器偷竊他人財物及以踰越窗戶安全設備等方式竊取他人財物，顯
      不尊重他人財產權益，並嚴重影響住家安全之犯罪動機、目的及手段，及其竊
      盜次數，並對善良之社會風氣戕害甚鉅，被告前已有竊盜不良素行，卻仍一再
      行竊，所得財物價值，及犯罪後尚能坦白承認犯行，並供出行竊地點及所竊財
      物，態度良好等一切情狀，量處如主文所示之刑。
  ２、至被告於如附表一編號九所示行竊所用之一字起子，雖係被告供犯罪所用之物
      ，且為被告所有，已經被告甲○○供明在卷，惟因未扣案，為免日後執行之困
      難，爰不予宣告沒收，亦附此敘明。
三、公訴意旨另以：被告甲○○於九十三年一月三十日晚上八時許，在新竹市○區○
    ○路二十四號，因見該址鐵門未關，竟侵入樓梯間欲行竊，因見各住戶均有人在
    內，遂循樓梯登上該址頂樓處，繼之跳躍至隔鄰即新竹市○○路一三五巷二十三
    弄三號頂樓，當場為鄰人邱梅妹察覺，旋即在新竹市○○路一三五巷十七弄二樓
    頂處等處逃竄，迨同日晚上九時二十分許，始在新竹市○○路二十二號三樓處，
    經住戶鄭忠志察覺後，會同獲報到場員警予以逮捕，因認被告涉犯刑法第三百二
    十一條第三項、第一項之夜間侵入住宅竊盜未遂罪云云。經查：刑法上之未遂犯
    ，必須已著手於犯罪行為之實行而不遂，始能成立，此在刑法第二十五條第一項
    規定甚明，刑法第三百二十一條之竊盜罪，為第三百二十條之加重條文，自係以
    竊取他人之物為其犯罪行為之實行，至該條第一項各款所列情形，乃犯竊盜罪之
    加重條件，如僅著手於該項加重之行為而未著手搜取財物，仍不能以本條之竊盜
    未遂論；次查，刑法第三百二十一條第一項第一款之夜間侵入住宅竊盜罪，其所
    謂「住宅」，乃指人類日常居住之場所而言，公寓亦屬之。至公寓樓下之「樓梯
    間」，雖僅供各住戶出入通行，然就公寓之整體而言，該樓梯間為該公寓之一部
    分，而與該公寓有密切不可分之關係，故於夜間侵入公寓樓下之樓梯間竊盜，難
    謂無同時妨害居住安全之情形，自應成立刑法第三百二十一條第一項第一款於夜
    間侵入住宅竊盜罪，最高法院二十七年上滬字第五四號、七十六年臺上字第二九
    七二號判例要旨參照。是被告於夜間侵入新竹市○區○○路二十四號公寓樓梯間
    ，在樓梯間內尋找下手行竊住戶未果之行為，揆諸前揭判例要旨，應認尚未著手
    於竊盜之犯罪行為，自難謂係竊盜未遂。至其在樓梯間探望找尋住戶下手行竊，
    原係竊盜之預備行為，刑法對於預備竊盜並無處罰明文，亦難令負何種罪責，原
    應為無罪之諭知。末查，被告侵入樓梯間之夜間侵入住宅行為，依刑法第三百零
    八條之規定，須告訴乃論，而告訴乃論之罪，以告訴為追訴犯罪之必要條件，所
    謂告訴，除應向偵查機關指訴所欲訴追之人外，並應申告具體之被害事實及表示
    希望訴追之意思，然遍觀卷附資料，並無關於該公寓樓梯間之住戶等人之筆錄卷
    證，是就被告侵入住宅之事實並未有告訴人之告訴，則被告涉犯之此部分犯行，
    應認未經合法告訴，而欠缺訴追條件，本應為不受理之諭知，惟公訴人認此部分
    與被告前開論罪科刑之竊盜犯行部分具有連續犯之裁判上一罪關係，爰均不另為
    無罪及不受理之諭知，又檢察官亦當庭以言詞減縮此部分之犯罪事實，附此說明
    。
據上論斷，依刑事訴訟法第二百七十三條之一第一項、第二百九十九條第一項前段，
刑法第二十八條、第三百四十六條第三項、第一項、第三百二十一條第一項第三款、
第二十六條前段、第五十五條、第四十七條，罰金罰鍰提高標準條例第一條前段，判
決如主文。
本案經檢察官陳榮林到庭執行職務
中      華      民      國    九十三    年      四      月     三十     日
                                    臺灣新竹地方法院刑事第三庭
                                        法  官  林  秋  宜
右正本證明與原本無異。
如不服本判決，應於判決送達後十日內向本院提出上訴狀（應附繕本），上訴於臺灣
高等法院。
                                        書記官  鄭  明  枝
中      華      民      國    九十三    年      四      月     三十     日
附錄本案論罪科刑法條
刑法第三百二十條（普通竊盜罪）
意圖為自己或第三人不法之所有，而竊取他人之動產者，為竊盜罪，處五年以下有期
徒刑、拘役或五百元以下罰金。
刑法第三百二十一條
犯竊盜罪而有左列情形之一者，處六月以上、五年以下有期徒刑：
一  於夜間侵入住宅或有人居住之建築物、船艦或隱匿其內而犯之者。
二  毀越門扇、牆垣或其他安全設備而犯之者。
三  攜帶兇器而犯之者。
四  結夥三人以上而犯之者。
五  乘火災、水災或其他災害之際而犯之者。
六  在車站或埠頭而犯之者。
前項之未遂犯罰之。
刑法第三百四十六條（單純恐嚇罪）
意圖為自己或第三人不法之所有，以恐嚇使人將本人或第三人之物交付者，處六月以
上五年以下有期徒刑，得併科一千元以下罰金。
以前項方法得財產上不法之利益，或使第三人得之者，亦同。
前二項之未遂犯罰之。
  附表一：
┌───┬────┬─────┬─────┬──────┬────────┐
│編  號│時    間│地      點│行竊方法  │被害人及竊得│所  犯   法   條│
│      │        │          │          │財物        │                │
├───┼────┼─────┼─────┼──────┼────────┤
│一    │九十三年│新竹市南大│以郭蔚芝插│郭蔚芝所有之│刑法第三百二十一│
│      │一月十四│路六一七巷│在機車上之│現金新臺幣（│條第一項第一款  │
│      │日凌晨許│三弄十八號│鑰匙打開大│下同）六千元│【臺灣新竹地方法│
│      │之夜間  │          │門侵入行竊│、身分證、駕│院檢察署九十三年│
│      │        │          │          │照、行照、信│度偵字第一三三八│
│      │        │          │          │用卡、提款卡│號】移送併案審理│
│      │        │          │          │、健保ＩＣ卡│                │
│      │        │          │          │，現金花用殆│                │
│      │        │          │          │盡，證件則皆│                │
│      │        │          │          │丟棄於頭前溪│                │
│      │        │          │          │橋下        │                │
├───┼────┼─────┼─────┼──────┼────────┤
│二    │九十三年│新竹市東區│從屋子旁邊│黃彩雲所有之│刑法第三百二十一│
│      │一月十九│明湖路一九│未關的鐵門│行動電話一支│條第一項第一款  │
│      │日晚上六│八巷一弄二│侵入行竊  │、皮包一只，│【臺灣新竹地方法│
│      │時三十分│號        │          │皮包內有國民│院檢察署九十三年│
│      │許侵入住│          │          │身分證、機車│度偵字第八八四號│
│      │宅，嗣同│          │          │駕駛執照、新│】              │
│      │日晚上十│          │          │竹市第十信用│                │
│      │一時許行│          │          │合作社、交通│                │
│      │竊      │          │          │銀行、合作金│                │
│      │        │          │          │庫銀行金融卡│                │
│      │        │          │          │各一張及現金│                │
│      │        │          │          │四千三百元，│                │
│      │        │          │          │現金部分花用│                │
│      │        │          │          │殆盡，行動電│                │
│      │        │          │          │話則典當予新│                │
│      │        │          │          │竹市○○路上│                │
│      │        │          │          │之永和當鋪，│                │
│      │        │          │          │得款現金二千│                │
│      │        │          │          │元，並已花用│                │
│      │        │          │          │殆盡，其餘物│                │
│      │        │          │          │品則在被告身│                │
│      │        │          │          │上起出      │                │
├───┼────┼─────┼─────┼──────┼────────┤
│三    │九十三年│新竹市南大│因見該早餐│柳月珍所有之│刑法第三百二十條│
│      │一月二十│路五五一號│店人員在廚│女用皮包一只│第一項          │
│      │日凌晨五│劉姊妹飯團│房內工作，│，內有現金八│【臺灣新竹地方法│
│      │時許    │早餐店    │店內無人看│千元、身分證│院檢察署九十三年│
│      │        │          │顧，遂侵入│、健保卡、第│度偵字第一三三八│
│      │        │          │竊取櫃檯上│一銀行支票一│號】移送併案審理│
│      │        │          │之一只女用│張、上海商業│                │
│      │        │          │皮包      │銀行帳號三四│                │
│      │        │          │          │二０三０００│                │
│      │        │          │          │二０四七六五│                │
│      │        ││          │號金融卡一張│                │
│      │        │          │          │，現金花用殆│                │
│      │        │          │          │盡，證件及支│                │
│      │        │          │          │票則棄置於路│                │
│      │        │          │          │邊，上海商銀│                │
│      │        │          │          │金融卡則交予│                │
│      │        │          │          │周黃泰保管  │                │
├───┼────┼─────┼─────┼──────┼────────┤
│四    │九十三年│新竹市南大│自新竹市南│李堯啟所有之│刑法第三百二十一│
│      │一月二十│路七七八號│大路七七八│零錢約一千元│條第一項第一款  │
│      │六日凌晨│一樓大昇洗│號旁邊之住│            │【臺灣新竹地方法│
│      │三、四時│衣店兼住宅│宅頂樓爬至│            │院檢察署九十三年│
│      │許之夜間│          │七七八號房│            │度偵字第一三三八│
│      │        │          │屋之頂樓再│            │號】移送併案審理│
│      │        │          │下至一樓侵│            │                │
│      │        │          │入竊取抽屜│            │                │
│      │        │          │內之零錢  │            │                │
├───┼────┼─────┼─────┼──────┼────────┤
│五    │九十三年│新竹市南大│以於為編號│郭蔚芝所有之│刑法第三百二十條│
│      │一月二十│路六一七巷│一犯行時所│項鍊一條、金│第一項          │
│      │八日上午│三弄十八號│竊得之鑰匙│飾一錢多，嗣│【臺灣新竹地方法│
│      │八時許  │          │開啟門鎖侵│將金飾變賣至│院檢察署九十三年│
│      │        │          │入行竊    │銀樓得款花用│度偵字第一三三八│
│      │        │          │          │殆盡        │號】移送併案審理│
├───┼────┼─────┼─────┼──────┼────────┤
│六    │九十三年│新竹市南大│因該住宅正│陳依蘋所有之│刑法第三百二十一│
│      │一月三十│路五六七巷│門窗戶未關│皮包一只，內│條第一項第二款  │
│      │日晚上十│一弄六號  │，即以竹竿│有支票四張、│【臺灣新竹地方法│
│      │二時許  │          │越入屋內，│現金約一萬多│院檢察署九十三年│
│      │        │          │將屋內放在│元、及其他證│度偵字第二二０二│
│      │        │          │沙發上之皮│件及雜物，現│號】移送併案審理│
│      │        │          │包勾至窗戶│金花用殆盡，│                │
│      │        │          │旁邊，再徒│支票一張則交│                │
│      │        │          │手取走    │予周黃泰，其│                │
│      │        │          │          │餘三張支票、│                │
│      │        │          │          │皮包及其他物│                │
│      │        │          │          │品則已隨手棄│                │
│      │        │          │          │置         │                │
├───┼────┼─────┼─────┼──────┼────────┤
│七    │九十三年│新竹市南外│因大門未上│莊依靜所有之│刑法第三百二十一│
│      │二月初某│街十七巷十│鎖遂侵入行│大門遙控器一│條第一項第一款  │
│      │日夜間不│號        │竊        │只、現金五百│【臺灣新竹地方法│
│      │詳時間  │          │          │元，現金部分│院檢察署九十三年│
│      │        │          │          │業已花用殆盡│度偵字第一三三八│
│      │        │          │          │            │號】移送併案審理│
├───┼────┼─────┼─────┼──────┼────────┤
│八    │九十三年│新竹市西大│趁店內人員│侯玉琪所有之│刑法第三百二十條│
│      │二月七日│路一四四號│在後面廚房│女用皮包一只│第一項          │
│      │凌晨五時│新永和豆漿│工作，店面│，內有現金二│【臺灣新竹地方法│
│      │五十分許│早餐店    │無人看顧時│萬餘元、身分│院檢察署九十三年│
│      │        │          │侵入竊取櫃│證、駕照、新│度偵字第一三三八│
│      │        │          │子內之女用│竹國際商業銀│號】移送併案審理│
│      │        │          │皮包一只  │行信用卡二張│    │
│      │        │          │          │、ＭＯＴＯＲ│                │
│      │        │          │          │ＯＬＡ  Ｖ６│                │
│      │        │          │          │６行動電話一│                │
│      │        │          │          │支，現金花用│                │
│      │        │          │          │殆盡，證件及│                │
│      │        │          │          │手機則棄置路│                │
│      │        │          │          │邊          │                │
├───┼────┼─────┼─────┼──────┼────────┤
│九    │九十三年│新竹縣竹北│以自備之一│王敏所有之零│刑法第三百二十一│
│      │二月八日│市○○街四│字起子一支│錢六百元（五│條第一項第三款  │
│      │凌晨五時│六一號早安│（未扣案）│百多元），業│【臺灣新竹地方法│
│      │許      │美芝城早餐│撬開夾娃娃│已花用殆盡  │院檢察署九十三年│
│      │        │店        │機投幣處零│            │度偵字第一三三八│
│      │        │          │錢箱，竊走│            │號】移送併案審理│
│      │        │          │其內之現金│            │                │
├───┼────┼─────┼─────┼──────┼────────┤
│十    │九十三年│新竹縣竹北│因見該洗衣│吳建東所有之│刑法第三百二十條│
│      │二月十四│市○○街二│店店內無人│現金二千餘元│第一項          │
│      │日上午十│九六號之一│，自後門侵│，業已花用殆│【臺灣新竹地方法│
│      │一時許  │洗衣店    │入竊取抽屜│盡          │院檢察署九十三年│
│      │        │          │內現金    │            │度偵字第一三三八│
│      │        │          │          │            │號】移送併案審理│
├───┼────┼─────┼─────┼──────┼────────┤
│十一  │九十三年│新竹縣竹北│與周黃泰共│彭燈鏵所有之│刑法第三百二十一│
│      │二月十五│市○○○路│同行竊，由│現金一千餘元│條第一項第一款、│
│      │日凌晨三│四００號  │甲○○以插│、數位相機一│第二十八條      │
│      │時十分許│          │在機車上之│臺、古董一座│【臺灣新竹地方法│
│      │之夜間  │          │鑰匙開啟門│、鑰匙三支及│院檢察署九十三年│
│      │        │          │鎖侵入行竊│彭黃秀蓮所有│度偵字第一三三八│
│      │        │          │，周黃泰擔│車牌號碼二一│號】移送併案審理│
│      │        │          │任把風，並│五七─ＦＵ號│                │
│      │        │          │以自屋內竊│自小客車，嗣│                │
│      │        │          │得之鑰匙啟│將該自小客車│                │
│      │        │          │動車牌號碼│停放到新竹市│                │
│      │        │          │二一五七─│武陵路一五七│                │
│      │        │          │ＦＵ號自小│之一號荷竹園│                │
│      │        │          │客車，將之│餐廳後面停車│                │
│      │        │          │開走      │場，現金部分│                │
│      │        │          │          │花用殆盡，其│                │
│      │        │        │          │他物品則丟棄│                │
│      │        │          │          │於頭前溪橋下│                │
├───┼────┼─────┼─────┼──────┼────────┤
│十二  │九十三年│新竹市中正│以自備鑰匙│郭進來所有之│刑法第三百二十條│
│      │二月十五│路三０七號│開門侵入，│現金一萬五千│第一項          │
│      │日下午三│韓國魷魚羹│竊取桌下現│元，業已花用│【臺灣新竹地方法│
│      │時許    │飲食店    │金        │殆盡        │院檢察署九十三年│
│      │        │          │          │            │度偵字第一三三八│
│      │        │          │          │            │號】移送併案審理│
└───┴────┴─────┴─────┴──────┴────────┘
  附表二：
┌────────┬────────┬──────────────────┐
│附表一編號之犯行│  查獲之時間    │     查獲之地點                     │
├────────┼────────┼──────────────────┤
│三│九十三年一月二十│新竹市○○路二三三號附近            │
│                │二日上午三時許  │                                    │
├────────┼────────┼──────────────────┤
│一、二、四至十二│九十三年二月十七│新竹市○○路七０六巷四十九弄三號    │
│                │日晚上十時許    │                                    │
└────────┴────────┴──────────────────┘
